臺灣臺北地方法院刑事裁定
111年度撤緩字第46號
聲  請  人  臺灣臺北地方檢察署檢察官
受  刑  人  張庭耀






上列聲請人因受刑人犯妨害自由案件，聲請撤銷緩刑（111年度
執聲字第422號、111年度執助字第319號），本院裁定如下：
    主  文
張庭耀之緩刑宣告撤銷。
    理  由
一、聲請意旨略以：受刑人即被告張庭耀（下稱受刑人）因犯妨
    害自由案件，前經臺灣士林地方法院（下稱士林地院）於民
    國109年7月2日以109年度易字第192號判決判處拘役30日，
    嗣受刑人提起上訴，臺灣高等法院以109年度上易字第1614
    號判決駁回其之上訴，緩刑2年，並應於判決確定之日起1年
    內，完成16小時之法治教育，並於109年10月15日確定在案
    。惟受刑人僅於110年9月18日參加法治教育課程3小時，後
    續則未依執行檢察官之命令履行上開緩刑負擔，顯見受刑人
    違反本案判決依刑法第74條第2項第8款所定負擔情節重大，
    已合於刑法第75條之1第1項第4款得撤銷本案緩刑宣告之原
    因，爰依刑事訴訟法第476條規定，聲請撤銷本案判決之緩
    刑宣告等語。　
二、受緩刑之宣告，違反第74條第2項第1款至第8款所定負擔情
    節重大，足認原宣告之緩刑難收其預期效果，而有執行刑罰
    之必要者，得撤銷其宣告，刑法第75條之1第1項第4款定有
    明文。又修正條文第74條第2項增列法院於緩刑期間內，得
    命犯罪行為人於緩刑期內應遵守之事項（例如向被害人支付
    相當數額、向公庫支付一定之金額、接受精神、心理輔導、
    提供義務勞務或其他為預防再犯之事項），明定違反該條所
    定事項情節重大者，得撤銷其緩刑宣告，以期週延。所謂「
    情節重大」之要件，當從受刑人自始是否真心願意接受緩刑
    所附之條件，或於緩刑期間中是否顯有履行負擔之可能而隱
    匿或處分其財產、故意不履行、無正當事由拒絕履行或顯有
    逃匿之虞等情事而言，考量受刑人未履行條件情形與被害人
    所受損害間，依比例原則綜合衡酌原宣告之緩刑是否難收其
    預期之效果，足認原宣告之緩刑難收其預期效果，而有執行
    刑罰之必要，資以決定緩刑宣告是否應予撤銷。
三、經查：
  ㈠受刑人因犯妨害自由案件，前經士林地院於民國109年7月2日
    以109年度易字第192號判決判處拘役30日，受刑人提起上訴
    ，臺灣高等法院以109年度上易字第1614號判決駁回其之上
    訴，緩刑2年，並應於判決確定之日起1年內，完成16小時之
    法治教育，並於109年10月15日確定在案，此有上開案件判
    決書及臺灣高等法院被告前案紀錄表等件在卷為憑。
　㈡本案判決確定後，臺灣臺北地方檢察署（下稱臺北地檢署）
    檢察官於110年9月7日通知受刑人到庭，由檢察官對受刑人
    說明緩刑期間付保護管束，應遵守保安處分執行法第74條之
    2規定事項，有該日之執行筆錄在卷可參。嗣受刑人於110年
    9月18日簽收「110年度臺北地檢署緩刑/緩起訴法治教育課
    程表」，表內列有自110年1月15日起至110年12月18日各場
    次之法治教育課程，受刑人復在「告知如未能當日到課，應
    於履行期間內依上課日期自行補課，並於履行期間屆至前完
    成應履行之時數，本署不另行通知，若逾履行期限，未能完
    成應履行之課程時數者，得依法撤銷緩刑」之注意事項下方
    簽名，表示確認之意，然受刑人嗣僅於110年9月18日完成1
    場次之法治教育課程（3小時），自110年9月18日後迄今即
    未再參加任何法治教育課程。而臺北地檢署檢察官為執行上
    開緩刑負擔，又於110年10月1日、110年10月29日、110年11
    月26日三度寄發函文，通知受刑人應於指定時間至指定地點
    ，完成法治教育課程，再度敘明未依規定參加者將聲請撤銷
    緩刑宣告，上開通知已送達受刑人執行時陳報之戶籍及居所
    地址，然迄檢察官111年3月16日提起本件聲請時，聲請人仍
    未繼續參與任何法治教育課程，有上開函文、送達證書在卷
    可證。
　㈢本院合法傳喚受刑人到庭說明何以不參加法治教育之緣由，
    受刑人亦無故不到庭，此有本院送達證書及報到單在卷可參
    （見本院卷第21至25頁）。基此，受刑人於簽收「110年度
    臺北地檢署緩刑/緩起訴法治教育課程表」後，即明知其應
    於110年10月14日前完成16小時之法治教育，未完成上開負
    擔將遭撤銷緩刑，然受刑人於應履行之1年期間內僅參與1場
    次之法治教育課程，經臺北地檢署觀護人、檢察官多次聯繫
    、發函通知後，卻仍拒絕參與，顯見其係故意忽視緩刑所附
    預防再犯所為之必要命令，無履行緩刑負擔之誠意，參以本
    案判決所命受刑人應於判決確定後參加之法治教育共16小時
    ，受刑人逾期迄今仍僅參加3小時，連半數猶未達，足認其
    違反刑法第75條之1第1項第4款規定所定應遵守之事項且情
    節重大，審酌受刑人受緩刑寬典，猶不知戒慎悔改，顯見其
    法治觀念薄弱，無視刑罰而再度犯罪之可能性甚高，並未因
    本案受刑事追訴而知所警惕，無從預期受刑人猶能恪遵相關
    法令規定，茲已動搖本案判決之緩刑宣告基礎，原宣告之緩
    刑難收其預期效果，而有執行刑罰之必要。準此，聲請人聲
    請撤銷受刑人前揭緩刑宣告，核與刑法第75條之1第1項第4
    款規定相符，應予准許。
四、依刑事訴訟法第476條，刑法第75條之1第1項第4款，裁定如
    主文。　　　　
中　　華　　民　　國　 111　　年　　 4　　月　　29  　日
　　　　　　　　　刑事第十庭    法　官　趙書郁
上正本證明與原本無異。
如不服本裁定，應於裁定送達後5日內向本院提出抗告狀。因疫
情而遲誤不變期間，得向法院聲請回復原狀。
                                書記官   劉珈妤
中　　華　　民　　國　　111 　年　　5 　　月　　2 　　日